臺灣士林地方法院刑事判決　　　　　　　 93年度訴字第630號
公　訴　人　臺灣士林地方法院檢察署檢察官
被　　　告　甲○○
上列被告因違反毒品危害防制條例案件，經檢察官提起公訴（臺
灣士林地方法院檢察署93年度毒偵字第271 、804 號），暨併案
審理（臺灣彰化地方法院檢察署94年度毒偵字第840 號、臺灣臺
北地方法院檢察署94年度毒偵字第1563號、臺灣士林地方法院檢
察署94年度毒偵字第1611號），被告於準備程序為有罪之陳述，
本院合議庭裁定由受命法官獨任改依簡式審判程序審理，並判決
如下：
    主  文
甲○○連續施用第一級毒品，處有期徒刑玖月，扣案之海洛因參
包（淨重分別為零點捌壹公克、零點壹零公克、零點零壹公克）
、海洛因壹包（淨重壹點肆肆公克，其中僅含微量海洛因成分）
均沒收銷燬，注射針筒伍支、止血帶壹條均沒收；又連續施用第
二級毒品，處有期徒刑肆月，安非他命參包（驗餘淨重零點零參
伍柒公克、淨重零點零伍公克、淨重肆點玖柒公克）均沒收銷燬
。應執行有期徒刑壹年，扣案之海洛因參包（淨重分別為零點捌
壹公克、零點壹零公克、零點零壹公克）、海洛因壹包（淨重壹
點肆肆公克，其中僅含微量海洛因成分）安非他命參包（驗餘淨
重零點零參伍柒公克、淨重零點零伍公克、淨重肆點玖柒公克）
均沒收銷燬，注射針筒伍支、止血帶壹條均沒收。
    事  實
一、甲○○曾因施用第二級毒品安非他命案件，分別經臺灣臺北
    地方法院及本院以89年度毒聲字第2889號、92年度毒聲字第
    61號裁定送觀察、勒戒後，均無繼續施用毒品之傾向，分別
    於民國90年3 月14日及92年6 月20日釋放，且分別由臺灣臺
    北地方法院檢察署檢察官於90年3 月13日以90年度毒偵緝字
    第99號不起訴處分確定及臺灣士林地方法院檢察署檢察官於
    92年6 月20日以92年度毒偵緝字第54號不起訴處分確定。詎
    甲○○仍不知悔改，於前案觀察、勒戒執行完畢釋放後五年
    內，復基於施用第一級毒品海洛因之概括之犯意，自92年11
    月間某日起至94年7 月20日止，每星期1 次，均在台北縣汐
    止市○○街120 巷56號3 樓住處，以針筒注射海洛因及水於
    身體之方式，連續多次施用第一級毒品海洛因；又基於施用
    第二級毒品安非他命之概括犯意，自92年12月4 日起至94年
    7 月20日止，在宜蘭縣頭城鎮不詳地之自稱「陳春志」之友
    人住處及臺北縣汐止市○○街120 巷56號3 樓住處，以玻璃
    球燒烤安非他命吸用之方式，連續施用第二級毒品安非他命
    10餘次。嗣先為警於92年12月5 日上午5 時30分許，在台北
    縣汐止市○○街120 巷56號3 樓住處查獲，並扣得其所有供
    施用之第一級毒品海洛因1 包（淨重0.81公克）及注射針筒
    3 支；又為警於93年3 月28日晚上8 時30分許，在台北市○
    ○區○○街58號前查獲，並扣得其所有供施用之海洛因1 包
    （淨重0.10公克）及注射針筒1 支、止血帶1 條；再於94
    年2 月2 日下午1 時40分許，在彰化縣員林鎮○○路○ 段96
    號旁空地為警查獲，並扣得其所有供施用之第一級毒品海洛
    因2 包（淨重分別0.01公克及1.44公克｛海洛因成分量微｝
    ）及注射針筒1 支；復於翌日（3 日）晚上10時20分許，其
    被警方移送臺灣彰化地方法院檢察署後，在候訊室，為法警
    在其身上查扣其供施用之第二級毒品安非他命1 包（驗餘淨
    重0.0357公克）；又於94年6 月3 日凌晨1 時50分許，在台
    北市中山區○○○路與植福路口為警臨檢，扣得其所有供施
    用之安非他命1 包（淨重0.05公克），經驗尿查知其有施用
    第一級毒品海洛因；另於94年7 月23日中午11時30分許，在
    台北縣汐止市○○街120 巷56號3 樓前，因其被本院通緝為
    警逮捕，扣得其所有供施用之安非他命1 包（4.97公克），
    經驗尿查知其有施用第一級毒品海洛因及第二級毒品安非他
    命。
二、案經臺北市政府警察局松山分局報告臺灣士林地方法院檢察
    署檢察官及臺北市政府警察局中山分局報告臺灣臺北地方法
    院檢察署呈請臺灣高等法院檢察署檢察長令轉臺灣士林地方
    法院檢察署檢察官偵查起訴，暨臺灣彰化地方法院檢察署檢
    察官、臺灣臺北地方法院檢察署檢察官及臺灣士林地方法院
    檢察署檢察官移送併案審理。
    理  由
一、上揭時、地被告甲○○施用毒品之犯罪事實，業據被告甲○
    ○於本院審理時供認不諱，又被告於92年12月5 日、93年3
    月28日、94年2 月2 日、94年6 月3 日、94年7 月23日為警
    查獲時，經採集其尿液送檢驗結果，均呈甲基安非他命及嗎
    啡之陽性反應，有警方毒品案件尿液委驗單、濫用藥物尿液
    檢驗檢體監管紀錄表、國防部憲兵司令部刑事鑑識中心93年
    4 月6 日（93）宇鑑字第04068 號鑑定通知書、臺灣尖端先
    進生技醫藥股份有限公司93年4 月8 日濫用藥物檢驗報告、
    彰化縣衛生局94年2 月21日煙毒尿液檢驗成績書、台灣檢驗
    科技股份有限公司94年6 月20日濫用藥物尿液檢驗報告、台
    灣檢驗科技股份有限公司94年8 月16日濫用藥物尿液檢驗報
    告，復扣案之海洛因3 包（淨重分別為0.81公克、0.10公克
    、0.01公克）、海洛因1 包（淨重1.44 公 克，其中僅含微
    量海洛因成分）、安非他命3 包（驗餘淨重0.0357公克、淨
    重0.05公克、淨重4.97公克）經初驗及送鑑驗結果，確分別
    含有第一級毒品海洛因或第二級毒品安非他命成分，此分別
    有法務部調查局93年4 月6 日調科壹字第040003446 號鑑驗
    通知書、法務部調查局93年5 月12日調科壹字第020006372
    號鑑驗通知書、法務部調查局94年4 月18日調科壹字第1400
    11343 號鑑驗通知書、國防部憲兵司令部刑事鑑識中心94年
    5 月2 日（94）安鑑字第00865 號鑑定通知書告、台北市政
    府警察局中山分局初驗紀錄照片、台北縣政府警察局初步檢
    驗報告書各一紙在卷可稽，足徵被告自白與事實相符。事證
    明確，被告施用海洛因、施用安非他命之犯行堪以認定。
二、按犯毒品危害防制條例第10條之施用毒品罪者，檢察官應聲
    請法院裁定令被告入勒戒處所觀察、勒戒。觀察、勒戒後，
    檢察官依據勒戒處所之陳報，認受觀察、勒戒人無繼續施用
    毒品傾向者，應即釋放，並為不起訴處分；認受觀察、勒戒
    人有繼續施用毒品傾向者，檢察官應聲請法院裁定令入戒治
    處所施以強制戒治。經觀察、勒戒或強制戒治執行完畢釋放
    後，五年內再犯毒品危害防制條例第10條之罪者，檢察官或
    少年法院應依法追訴或裁定交付審理，毒品危害防制條例第
    20條第1 項、第2 項、第23條第2 項分別定有明文。查被告
    甲○○曾因施用第二級毒品安非他命案件，分別經臺灣臺北
    地方法院及本院以89年度毒聲字第2889號、92年度毒聲字第
    61號裁定送觀察、勒戒後，均無繼續施用毒品之傾向，分別
    於90年3 月14日及92年6 月20日釋放，且分別由臺灣臺北地
    方法院檢察署檢察官於90年3 月13日以90年度毒偵緝字第99
    號不起訴處分確定及臺灣士林地方法院檢察署檢察官於92年
    6 月20日以92年度毒偵緝字第54號不起訴處分確定之事實，
    有上開案件之不起訴處分書及臺灣高等法院被告前案紀錄表
    各一份在卷可稽，應甚明確，而被告於觀察、勒戒執行完畢
    釋放後，五年內再犯毒品危害防制條例第10條之罪，經檢察
    官提起公訴，本院應予審理。再按海洛因係毒品危害防制條
    例第2 條第2 項第1 款所稱之第一級毒品，安非他命為同條
    項第2 款所稱之第二級毒品。核被告分別施用海洛因、安非
    他命之行為，係犯毒品危害防制條例第10條第1 項之施用第
    一級毒品罪及同條第2 項之施用第二級毒品罪，被告持有海
    洛因、安非他命進而施用，其持有海洛因、安非他命之低度
    行為應各為施用海洛因、安非他命之高度行為所吸收，均不
    另論罪。被告先後多次施用海洛因、安非他命之犯行，各時
    間緊接，所犯各為構成要件相同之罪名，顯係各基於概括犯
    意為之，各為連續犯，應各依刑法第56條之規定論以一罪，
    並分別加重其刑。被告所犯施用海洛因及施用安非他命二罪
    ，犯意個別，罪名互異，應予分論併罰。另臺灣彰化地方法
    院檢察署檢察官、臺灣臺北地方法院檢察署檢察官及臺灣士
    林地方法院檢察署檢察官移送併案審理起訴書所載以外之時
    、地被告施用海洛因、安非他命部分，雖未據檢察官於起訴
    書中敘及，惟此部分與該起訴書敘及被告施用海洛因、安非
    他命部分各有連續犯之裁判上一罪之關係，應為起訴效力所
    及，本院自得併予審理。爰審酌被告前因施用毒品，經觀察
    、勒戒後又犯本罪，顯見素行非佳，及犯罪戕害自己身體健
    康及犯罪後供認犯行之態度等一切情狀，分別量處如主文所
    示之刑，並定其應執行之刑。
三、本件起訴及併案審理之扣案第一級毒品海洛因4 包（淨重分
    別為0.81公克、0.10公克、0.01公克及1.44公克｛海洛因成
    分量微｝）、安非他命3 包（驗餘淨重0.0357公克、淨重0.
    05公克、淨重4.97公克）均係屬違禁物，且為被告所有供施
    用之物，業據其供明在卷，應依毒品危害防制條例第18條第
    1 項前段之規定宣告沒收銷燬。又扣案之注射針筒5 支、止
    血帶1 條，均係被告所有供施用海洛因所用之物，業據其於
    偵審時供明在卷，因非屬專供施用海洛因之器具，應依刑法
    第38條第1 項第2 款之規定宣告沒收。
據上論斷，應依刑事訴訟法第273 條之1 第1 項、第299 條第1
項前段，毒品危害防制條例第10條第1 項、第2 項、第18條第1
項前段，刑法第11條、第56條、第38條第1 項第2 款、第51條第
5 款，判決如主文。
本案經檢察官王以文到庭執行職務。
中　　華　　民　　國　　94　　年　　9 　　月　　2 　　日
                        刑事第一庭法  官 雷雯華
以上正本證明與原本無異。
如不服本判決，應於判決送達後10日內，向本院提出上訴狀。
                                  書記官 陳漢朝
中　　華　　民　　國　　94　　年　　9 　　月　　6 　　日
附錄本判決論罪依據科刑法條：
毒品危害防制條例第10條
施用第一級毒品者，處6 月以上 5 年以下有期徒刑。
施用第二級毒品者，處3 年以下有期徒刑。
